# 发债的年审报告必须在 4 月 30 号披露吗？特殊情况可以延期吗？

提问人：大葱拌牛肉 时间：2016-04-06 11:31:08
发债的年审报告必须在 4 月 30 号披露吗？特殊情况可以延期吗？

回答人：chenyiwei
《公开发行证券的公司信息披露内容与格式准则第 38 号--公司债券年度报告的内容与格式》（证监会公告[2016]3号）第八条：公司应当在每个会计年度结束之日起 4 个月内将年度报告全文和摘要刊登在其公司债券上市或转让的证券交易场所网站上。 公司按照境内外其他监管机构、交易场所等的要求公开披露年度报告、年度财务信息，或者将公司债券年度报告刊登在其他媒体上的时间不得早于在中国证监会指定媒体披露的时间。
《关于做好债券发行人 2015 年年度报告披露工作有关事项的通知》：凡 2015 年 12 月 31 日前在本所上市且在年度报告批准报出日未到期或到期未能全额兑付，以及 2016 年 4 月 30 日前在本所上市且未披露 2015 年年度报告的发行人，应当通过本所网站、本所指定信息披露网站www.cninfo.com.cn和中国证监会指定的信息披露媒体，于 2016 年 4 月 30 日前披露 2015 年年度报告。因故无法按时披露的，应当于 2016 年 4 月 28 日前披露年度报告延期披露公告，说明无法按时披露的具体原因、是否存在影响债券偿付本息能力的情形及其他风险。发行集合债的，其中任意发行人不能按时披露年度报告的，该发行人应当披露年度报告延期披露公告。
《银行间债券市场非金融企业债务融资工具信息披露规则》（NAFMII规则 0002 ）第八条： 第八条 在债务融资工具存续期内，企业应按以下要求持续披露信息： （一）每年 4 月 30 日以前，披露上一年度的年度报告和审计报告； （二）每年 8 月 31 日以前，披露本年度上半年的资产负债表、利润表和现金流量表； （三）每年 4 月 30 日和 10 月 31 日以前，披露本年度第一季度和第三季度的资产负债表、利润表及现金流量表。 第一季度信息披露时间不得早于上一年度信息披露时间。